Yamls/Pron-kin_gt-norm.yaml
Config:
  hfst:
    Gen: ../../../src/generator-gt-norm.hfst
    Morph: ../../../src/analyser-gt-norm.hfst
  xerox:
    Gen: ../../../src/generator-gt-norm.xfst
    Morph: ../../../src/analyser-gt-norm.xfst
    App: lookup

Tests:

# todo:
#  The were proofread for golden standard by Larisa Ponomareva 2019-10-22
# Then: run analyser, then correct. 


Pronoun – кин: # Interrogative Pronoun 'Kuka / Кто'
    кин+Pron+Interr+Sg+Nom: кин
    кин+Pron+Interr+Sg+Acc: кинӧс
    кин+Pron+Interr+Sg+Gen: кинлӧн
    кин+Pron+Interr+Sg+Abl: кинлісь
    кин+Pron+Interr+Sg+Dat: кинлӧ
    кин+Pron+Interr+Sg+Ins: кинӧн 
    кин+Pron+Interr+Sg+Com: кинкӧт
    кин+Pron+Interr+Sg+Car: кинтӧг
    кин+Pron+Interr+Sg+Cns: кинла
    кин+Pron+Interr+Sg+Cmpr: кинся
    кин+Pron+Interr+Sg+Ine: кинын
    кин+Pron+Interr+Sg+Ela: кинісь
    кин+Pron+Interr+Sg+Ill: кинӧ
    кин+Pron+Interr+Sg+Apr: кинлань
    кин+Pron+Interr+Sg+Apr+Comp: [кинланьжык, кинжыклань] # Comp muodot eivät esiinny teksteissä, ne ovat mahdollisia teoreettisesti.
    кин+Pron+Interr+Sg+Egr: кинсянь
    кин+Pron+Interr+Sg+Egr+Comp: [кинсяньжык, кинжыксянь]
    кин+Pron+Interr+Sg+Prl: кинӧт
    кин+Pron+Interr+Sg+Prl+Comp: [кинӧтжык, кинжыкӧт]
    кин+Pron+Interr+Sg+TerI: кинӧдз
    кин+Pron+Interr+Sg+TerI+Comp: [кинӧдзжык, кинжыкӧдз]
    кин+Pron+Interr+Sg+TerII: кинви
    кин+Pron+Interr+Sg+TerII+Comp: [кинвижык, кинжыкви]
    кин+Pron+Interr+Sg+AprIne: кинланьын
    кин+Pron+Interr+Sg+AprIne+Comp: [кинланьынжык, кинланьжыкын, кинжыкланьын]
    кин+Pron+Interr+Sg+AprEla: кинланись
    кин+Pron+Interr+Sg+AprEla+Comp: [кинланисьжык, кинланьжыкись, кинжыкланись]
    кин+Pron+Interr+Sg+AprIll: кинланьӧ
    кин+Pron+Interr+Sg+AprIll+Comp: [кинланьӧжык, кинланьжыкӧ, кинжыкланьӧ]
    кин+Pron+Interr+Sg+AprEgr: кинланьсянь
    кин+Pron+Interr+Sg+AprEgr+Comp: [кинланьсяньжык, кинланьжыксянь, кинжыкланьсянь]
    кин+Pron+Interr+Sg+AprPrl: кинланьӧт
    кин+Pron+Interr+Sg+AprPrl+Comp: [кинланьӧтжык, кинланьжыкӧт, кинжыкланьӧт]
    кин+Pron+Interr+Sg+AprTerI: кинланьӧдз
    кин+Pron+Interr+Sg+AprTerI+Comp: [кинланьӧдзжык, кинланьжыкӧдз, кинжыкланьӧдз]
    кин+Pron+Interr+Sg+AprTerII: кинланьви
    кин+Pron+Interr+Sg+AprTerII+Comp: [кинланьвижык, кинланьжыкви, кинжыкланьви]



    кин+Pron+Interr+Pl+Nom: киннэз
    кин+Pron+Interr+Pl+Acc: киннэзӧс
    кин+Pron+Interr+Pl+Gen: киннэзлӧн
    кин+Pron+Interr+Pl+Abl: киннэзлісь
    кин+Pron+Interr+Pl+Dat: киннэзлӧ
    кин+Pron+Interr+Pl+Ins: киннэзӧн 
    кин+Pron+Interr+Pl+Com: киннэзкӧт
    кин+Pron+Interr+Pl+Car: киннэзтӧг
    кин+Pron+Interr+Pl+Cns: киннэзла
    кин+Pron+Interr+Pl+Cmpr: киннэзся
    кин+Pron+Interr+Pl+Ine: киннэзын
    кин+Pron+Interr+Pl+Ela: киннэзісь
    кин+Pron+Interr+Pl+Ill: киннэзӧ
    кин+Pron+Interr+Pl+Apr: киннэзлань
    кин+Pron+Interr+Pl+Apr+Comp: [киннэзланьжык,  киннэзжыклань] # Comp muodot eivät esiinny teksteissä, ne ovat mahdollisia teoreettisesti.
    кин+Pron+Interr+Pl+Egr: киннэзсянь
    кин+Pron+Interr+Pl+Egr+Comp: [киннэзсяньжык, киннэзжыксянь]
    кин+Pron+Interr+Pl+Prl: киннэзӧт
    кин+Pron+Interr+Pl+Prl+Comp: [киннэзӧтжык, киннэзжыкӧт]
    кин+Pron+Interr+Pl+TerI: киннэзӧдз
    кин+Pron+Interr+Pl+TerI+Comp: [киннэзӧдзжык, киннэзжыкӧдз]
    кин+Pron+Interr+Pl+TerII: киннэзви
    кин+Pron+Interr+Pl+TerII+Comp: [киннэзвижык, киннэзжыкви]
    кин+Pron+Interr+Pl+AprIne: киннэзланьын
    кин+Pron+Interr+Pl+AprIne+Comp: [киннэзланьынжык, киннэзланьжыкын, киннэзжыкланьын]
    кин+Pron+Interr+Pl+AprEla: киннэзланись
    кин+Pron+Interr+Pl+AprEla+Comp: [киннэзланисьжык, киннэзланьжыкись, киннэзжыкланись]
    кин+Pron+Interr+Pl+AprIll: киннэзланьӧ
    кин+Pron+Interr+Pl+AprIll+Comp: [киннэзланьӧжык, киннэзланьжыкӧ, киннэзжыкланьӧ]
    кин+Pron+Interr+Pl+AprEgr: киннэзланьсянь
    кин+Pron+Interr+Pl+AprEgr+Comp: [киннэзланьсяньжык, киннэзланьжыксянь, киннэзжыкланьсянь]
    кин+Pron+Interr+Pl+AprPrl: киннэзланьӧт
    кин+Pron+Interr+Pl+AprPrl+Comp: [киннэзланьӧтжык, киннэзланьжыкӧт, киннэзжыкланьӧт]
    кин+Pron+Interr+Pl+AprTerI: киннэзланьӧдз
    кин+Pron+Interr+Pl+AprTerI+Comp: [киннэзланьӧдзжык, киннэзланьжыкӧдз, киннэзжыкланьӧдз]
    кин+Pron+Interr+Pl+AprTerII: киннэзланьви
    кин+Pron+Interr+Pl+AprTerII+Comp: [киннэзланьвижык, киннэзланьжыкви, киннэзжыкланьви]



Pronoun – мый: # Interrogative Pronoun 'Mikä / Что'
    мый+Pron+Interr+Sg+Nom: мый
    мый+Pron+Interr+Sg+Acc: мый
    мый+Pron+Interr+Sg+Gen: мыйлӧн
    мый+Pron+Interr+Sg+Abl: мыйлісь
    мый+Pron+Interr+Sg+Dat: мыйлӧ
    мый+Pron+Interr+Sg+Ins: мыйӧн 
    мый+Pron+Interr+Sg+Com: мыйкӧт
    мый+Pron+Interr+Sg+Car: мыйтӧг
    мый+Pron+Interr+Sg+Cns: мыйла
    мый+Pron+Interr+Sg+Cmpr: мыйся
    мый+Pron+Interr+Sg+Ine: мыйын
    мый+Pron+Interr+Sg+Ela: мыйись
    мый+Pron+Interr+Sg+Ill: мыйӧ
    мый+Pron+Interr+Sg+Apr: мыйлань
    мый+Pron+Interr+Sg+Apr+Comp: [мыйланьжык, мыйжыклань] # Comp muodot eivät esiinny teksteissä, ne ovat mahdollisia teoreettisesti.
    мый+Pron+Interr+Sg+Egr: мыйсянь
    мый+Pron+Interr+Sg+Egr: [мыйсяньжык, мыйжыксянь]
    мый+Pron+Interr+Sg+Prl: мыйӧт
    мый+Pron+Interr+Sg+Prl: [мыйӧтжык, мыйжыкӧт]
    мый+Pron+Interr+Sg+TerI: мыйӧдз
    мый+Pron+Interr+Sg+TerI: [мыйӧдзжык, мыйжыкӧдз]
    мый+Pron+Interr+Sg+TerII: мыйви
    мый+Pron+Interr+Sg+TerII: мыйвижык, мыйжыкви
    мый+Pron+Interr+Sg+AprIne: мыйланьын
    мый+Pron+Interr+Sg+AprIne: [мыйланьынжык, мыйланьжыкын, мыйжыкланьын]
    мый+Pron+Interr+Sg+AprEla: мыйланись
    мый+Pron+Interr+Sg+AprEla: [мыйланисьжык, мыйланьжыкись, мыйжыкланись]
    мый+Pron+Interr+Sg+AprIll: мыйланьӧ
    мый+Pron+Interr+Sg+AprIll: [мыйланьӧжык, мыйланьжыкӧ, мыйжыкланьӧ]
    мый+Pron+Interr+Sg+AprEgr: мыйланьсянь
    мый+Pron+Interr+Sg+AprEgr: [мыйланьсяньжык, мыйланьжыксянь, мыйжыкланьсянь]
    мый+Pron+Interr+Sg+AprPrl: мыйланьӧт
    мый+Pron+Interr+Sg+AprPrl: [мыйланьӧтжык, мыйланьжыкӧт, мыйжыкланьӧт]
    мый+Pron+Interr+Sg+AprTerI: мыйланьӧдз
    мый+Pron+Interr+Sg+AprTerI: [мыйланьӧдзжык, мыйланьжыкӧдз, мыйжыкланьӧдз]
    мый+Pron+Interr+Sg+AprTerII: мыйланьви
    мый+Pron+Interr+Sg+AprTerII: [мыйланьвижык, мыйланьжыкви, мыйжыкланьви]



    мый+Pron+Interr+Sg+Nom+PxSg3: мыйыс
    мый+Pron+Interr+Sg+Acc+PxSg3: мыйсӧ
    мый+Pron+Interr+Sg+Gen+PxSg3: мыйыслӧн
    мый+Pron+Interr+Sg+Abl+PxSg3: мыйыслісь
    мый+Pron+Interr+Sg+Dat+PxSg3: мыйыслӧ
    мый+Pron+Interr+Sg+Ins+PxSg3: мыйнас 
    мый+Pron+Interr+Sg+Com+PxSg3: мыйыскӧт
    мый+Pron+Interr+Sg+Car+PxSg3: мыйыстӧг
    мый+Pron+Interr+Sg+Cns+PxSg3: мыйысла
    мый+Pron+Interr+Sg+Cmpr+PxSg3: мыйысся
    мый+Pron+Interr+Sg+Ine+PxSg3: мыяс
    мый+Pron+Interr+Sg+Ela+PxSg3: мыйсис
    мый+Pron+Interr+Sg+Ill+PxSg3: мыяс
    мый+Pron+Interr+Sg+Apr+PxSg3: [мыйыслань, мыйланяс]
    мый+Pron+Interr+Sg+Apr+PxSg3+Comp: [мыйысланьжык, мыйысжыклань, мыйланясжык, мыйжыкланяс] # Comp muodot eivät esiinny teksteissä, ne ovat mahdollisia teoreettisesti.
    мый+Pron+Interr+Sg+Egr+PxSg3: [мыйыссянь, мыйсяняс]
    мый+Pron+Interr+Sg+Egr+PxSg3+Comp: [мыйыссяньжык, мыйысжыксянь, мыйсянясжык, мыйжыксяняс]
    мый+Pron+Interr+Sg+Prl+PxSg3: мыйӧттяс
    мый+Pron+Interr+Sg+Prl+PxSg3+Comp: [мыйӧттясжык, мыйжыкӧттяс]
    мый+Pron+Interr+Sg+TerI+PxSg3: мыйӧдззас
    мый+Pron+Interr+Sg+TerI+PxSg3+Comp: [мыйӧдззасжык, мыйжыкӧдззас]
    мый+Pron+Interr+Sg+TerII+PxSg3: мыйысви
    мый+Pron+Interr+Sg+TerII+PxSg3+Comp: [мыйысвижык, мыйысжыкви]
    мый+Pron+Interr+Sg+AprIne+PxSg3: мыйланяс
    мый+Pron+Interr+Sg+AprIne+PxSg3+Comp: [мыйланясжык, мыйжыкланяс]
    мый+Pron+Interr+Sg+AprEla+PxSg3: мыйланьсис
    мый+Pron+Interr+Sg+AprEla+PxSg3+Comp: [мыйланьсисжык, мыйланьжыксис, мыйжыкланьсис]
    мый+Pron+Interr+Sg+AprIll+PxSg3: мыйланяс
    мый+Pron+Interr+Sg+AprIll+PxSg3+Comp: [мыйланясжык, мыйжыкланяс]
    мый+Pron+Interr+Sg+AprEgr+PxSg3: [мыйысланьсянь, мыйланьсяняс]
    мый+Pron+Interr+Sg+AprEgr+PxSg3+Comp: [мыйысланьсяньжык, мыйысланьжыксянь, мыйысжыкланьсянь, мыйланьсянясжык, мыйланьжыксяняс, мыйжыкланьсяняс]
    мый+Pron+Interr+Sg+AprPrl+PxSg3: [мыйысланьӧт, мыйланьӧттяс]
    мый+Pron+Interr+Sg+AprPrl+PxSg3+Comp: [мыйысланьӧтжык, мыйысланьжыкӧт, мыйысжыкланьӧт, мыйланьӧттясжык, мыйланьжыкӧттяс, мыйжыкланьӧттяс]
    мый+Pron+Interr+Sg+AprTerI+PxSg3: [мыйысланьӧдз, мыйланьӧдззас]
    мый+Pron+Interr+Sg+AprTerI+PxSg3+Comp: [мыйысланьӧдзжык, мыйысланьжыкӧдз, мыйысжыкланьӧдз, мыйланьӧдззасжык, мыйланьжыкӧдззас, мыйжыкланьӧдззас]
    мый+Pron+Interr+Sg+AprTerII+PxSg3: мыйысланьви
    мый+Pron+Interr+Sg+AprTerII+PxSg3+Comp: [мыйысланьвижык, мыйысланьжыкви, мыйысжыкланьви]



    мый+Pron+Interr+Pl+Nom: мыйез
    мый+Pron+Interr+Pl+Acc: мыйез
    мый+Pron+Interr+Pl+Gen: мыйезлӧн
    мый+Pron+Interr+Pl+Abl: мыйезлісь
    мый+Pron+Interr+Pl+Dat: мыйезлӧ
    мый+Pron+Interr+Pl+Ins: мыйезӧн 
    мый+Pron+Interr+Pl+Com: мыйезкӧт
    мый+Pron+Interr+Pl+Car: мыйезтӧг
    мый+Pron+Interr+Pl+Cns: мыйезла
    мый+Pron+Interr+Pl+Cmpr: мыйезся
    мый+Pron+Interr+Pl+Ine: мыйезын
    мый+Pron+Interr+Pl+Ela: мыйезісь
    мый+Pron+Interr+Pl+Ill: мыйезӧ
    мый+Pron+Interr+Pl+Apr: мыйезлань
    мый+Pron+Interr+Pl+Apr+Comp: [мыйезланьжык, мыйезжыклань]  # Comp muodot eivät esiinny teksteissä, ne ovat mahdollisia teoreettisesti.
    мый+Pron+Interr+Pl+Egr: мыйезсянь
    мый+Pron+Interr+Pl+Egr: [мыйезсяньжык, мыйезжыксянь]
    мый+Pron+Interr+Pl+Prl: мыйезӧт
    мый+Pron+Interr+Pl+Prl: [мыйезӧтжык, мыйезжыкӧт]
    мый+Pron+Interr+Pl+TerI: мыйезӧдз
    мый+Pron+Interr+Pl+TerI: [мыйезӧдзжык, мыйезжыкӧдз]
    мый+Pron+Interr+Pl+TerII: мыйезви
    мый+Pron+Interr+Pl+TerII: [мыйезвижык, мыйезжыкви]
    мый+Pron+Interr+Pl+AprIne: мыйезланьын
    мый+Pron+Interr+Pl+AprIne: [мыйезланьынжык, мыйезланьжыкын, мыйезжыкланьын]
    мый+Pron+Interr+Pl+AprEla: мыйезланись
    мый+Pron+Interr+Pl+AprEla: [мыйезланисьжык, мыйезланьжыкись, мыйезжыкланись]
    мый+Pron+Interr+Pl+AprIll: мыйезланьӧ
    мый+Pron+Interr+Pl+AprIll: [мыйезланьӧжык, мыйезланьжыкӧ, мыйезжыкланьӧ]
    мый+Pron+Interr+Pl+AprEgr: мыйезланьсянь
    мый+Pron+Interr+Pl+AprEgr: [мыйезланьсяньжык, мыйезланьжыксянь, мыйезжыкланьсянь]
    мый+Pron+Interr+Pl+AprPrl: мыйезланьӧт
    мый+Pron+Interr+Pl+AprPrl: [мыйезланьӧтжык, мыйезланьжыкӧт, мыйезжыкланьӧт]
    мый+Pron+Interr+Pl+AprTerI: мыйезланьӧдз
    мый+Pron+Interr+Pl+AprTerI: [мыйезланьӧдзжык, мыйезланьжыкӧдз, мыйезжыкланьӧдз]
    мый+Pron+Interr+Pl+AprTerII: мыйезланьви
    мый+Pron+Interr+Pl+AprTerII: [мыйезланьвижык, мыйезланьжыкви, мыйезжыкланьви]
